# 新租赁准则续租面积变化

提问人：lcx95 时间：2022-01-18 14:02:22
陈老师你好，请问 21 年原房屋租赁合同（ 2000 平方米）合同到期，新签租赁合同（ 100 平方米），在新租赁准则下是否看成同一使用权资产，还是分开计量？

回答人：chenyiwei
到期后续签的，且新租赁合同面积与原租赁合同相比缩小很多，因此建议将新签合同作为一项单独租赁处理，而不是对原租赁的变更。

提问人：zico9999 时间：2022-01-21 16:15:24
请教陈版：
A公司与房东签订仓库租赁合同（ 5000 平方米），约定前 6 个月按照实际使用面积租赁（按月计量）并付款，后 5 年按照满租面积计付租金。请问：
1 、前 6 个月是否可以按照短期租赁处理，后 5 年按照使用权资产确认？
2 、如果A公司的此类资产中其他资产均按照使用权资产处理，是否无法使用短期租赁简易处理？

回答人：chenyiwei
如果前六个月的租赁面积不确定，无法确定实质上的最小租赁面积的，则前六个月租金按可变租赁付款额处理，发生时计入成本费用；满 6 个月后的租金折现确认使用权资产，在满 6 个月后的剩余租赁期内计提折旧。